# 请教陈版，联营企业和合营企业披露问题？

提问人：yixiaofeng 时间：2016-06-01 15:16:21
合营企业中，合营方应当按照《企业会计准则第 2 号——长期股权投资》的规定核算其对合营企业的投资。 　　对合营企业不享有共同控制的参与方（非合营方）应当根据其对该合营企业的影响程度进行相关会计处理：对该合营企业具有重大影响的，应当按照长期股权投资准则的规定核算其对该合营企业的投资。 请问，陈版，那是不是在财务报告中披露时，合营方披露的长期股权投资的被投资单位是合营企业，非合营方披露的长期股权投资的被投资单位是联营企业，？

回答人：chenyiwei
对合营企业不具有共同控制、但具有重大影响的参与方，站在该参与方的立场上，该被投资方为其联营企业。其他股东之间的一致行动和集体控制关系与其无关。